# 请教陈老师：股东用增资的方式建设生产线，其闲置收益应计入哪个科目

提问人：园园圆梦 时间：2020-03-12 08:05:22
股东以增资方式建设生产线，满足资本化时点后，未动用的增资额增资额产生的闲置收益，不能冲减“在建工程”（因为不属于专门借款的闲置收益），也不能计入“投资收益”，而是冲减“财务费用”是吗？

回答人：chenyiwei
可以这样理解。这就是闲置资本金产生的存款利息收入，正常计入“财务费用——利息收入”。